

# Surya Aditya GD,S.T

Informatic Engineering

## **PROFILE**

Saya seorang mahasiswa Teknik Informatika yang selalu memperluas pengalaman dan pengetahuan saya. Orang berpengetahuan luas yang memiliki minat dalam Web Developer, Frontend Developer, editor video, Desainer UI UX, Desainer Grafis, Data analyst, Data Administrator.

Dikenal juga sebagai mahasiswa aktif dan pekerja keras yang senang berkolaborasi di lingkungan yang beragam pada masa itu hingga lulus Kuliah, sekarang. Mencari peluang kerja yang memberikan peluang untuk berkembang menjadi karir profesional.

#### PENGALAMAN

#### Programmer (Full Time) Universitas Abdurrab | Pekanbaru

Januari 2024 - Sekarang

- Melakukan Pengembangan Aplikasi Android menggunakan Flutter
- Pembuatan Skema Desain UI UX dengan Menggunakan Figma
- Perancangan Diagram Flowchart Sistem Aplikasi Android yang diintegrasi dengan Sistem Website Menggunakan Rest API

#### IT Application Implementor (Kontrak) KONI PROVINSI RIAU I Pekanbaru

Agustus 2023 - Des 2023

- Menyelesaikan persoalan-persoalan troubleshoot Sistem Web Monitor Koni Pusat Jakarta untuk Penyelenggaraan Porwil Se-Sumatera XI Riau
- Mengelola dan membuat laporan berdasarkan sistem aplikasi database dari atlit Se-Sumatera
- Mengolah dan Mengatur Data Atlit yang sudah di Entry berdasarkan nomor pertandingan, kelengkapan Data Atlet
- Evaluasi terhadap Sistem yang berjalan berdasarkan Masukan dari Pengguna Identifikasi, catat, dokumentasikan, dan lacak bug menggunakan alat masing-masing dengan memikirkan permutasi berbeda dari skenario Instansi

### Content Creator (Freelance)

Juli 2017 - Sekarang

#### Youtube Sadit Aditya Channel | Pekanbaru

- Pertahankan etos kerja yang positif dan komitmen untuk menyediakan konten yang baik.
- Meningkatkan efisiensi operasi dan kepuasan Klien untuk Endorsement dan kolaborasi lainnya.
- Memproduksi Konten

#### Asisten Laboratorium

Januari 2022- Juli 2022

#### Lab.Pemrograman dan Pengembangan Aplikasi UIN SUSKA RIAU I Pekanbaru

- Memeriksa Inventaris Laboratorium
- Koordinir beberapa kelas belajar di laboratorium
- Instalasi jaringan di laboratorium jaringan komputer Teknik Informatika (crimping, konfigurasi DHCP Server)
- membuat desain untuk Workshop yang diadakan di laboratorium (Canva, Photoshop 2020)
- Memahami dalam Membuat information retrieval pada Novel dengan Python

# **CONTACT**





https://my-portfoliosuryanew.vercel.app/



# **EDUCATION**

Jurusan Teknik Informatika UNIVERSITAS ISLAM NEGERI SULTAN **SYARIF KASIM RIAU IPK 3.54** 

Jurusan Matematika & Ilmu Pengetahuan Alam (MIPA) **SMAN 4 PEKANBARU** 2016-2019

### **SOFT SKILLS**

CEPAT BELAJAR HAL BARU

MAMPU BERKOLABORASI **DENGAN TIM** 

MANAJEMEN WAKTU

**Tech Stack** 

















#### CONTACT

- **L** +62 851 5691 5673
- saditadityagd@gmail.com
- https://my-portfoliosuryanew.vercel.app/
- https://www.linkedin.com/in/surya-aditya-gd-/

# **Hard Skills**

DATA ANALYST

**DATA ENTRY** 

DATA ENTRY

PROJECT MANAGEMENT

OFFICE SOFTWARE

MICROTIC

SEO

**GRAPHIC DESIGNER** 

# Sertifikat

 Work Smarter with Microsoft Word Coursera

Sep 2023

• Basic K3 Migas & Kompetensi Yang Dibutuhkan Dalam Karir

Agu 2023 - Agu 2024

 Certified Global Metaverse Engineer Associate Exam Train4Best & Person Vue

Nov 2022

- Metaverse Engineer Fresh Graduate Academy DTS 2022 Nov 2022
- React JS For Web Development Fresh Graduate Academy DTS 2022 Aug 2022
- Course React JS Progate 2021 Nov 2021
- Training JS Progate 2021
- Course Git Progate 2022 Nov 2021
- Course HTML & CSS Progate 2021 Nov 2021
- Course Saas Progate 2021 Nov 2021

#### Lab. Riset data Science dan bisnis Intelijen UIN SUSKA RIAU I Pekanbaru

Agustus 2022 - Juli 2023

- Monitoring jaringan di laboratorium jaringan komputer Teknik Informatika (Troubleshoot, konfigurasi DHCP Server)
- membuat desain untuk Workshop yang diadakan di laboratorium (Canva, Photoshop 2020)
- Memahami dalam Membuat Chatbot Berbasis Web

Frontend Web Development

# REACT JS WEB DEVELOPMENT, PROGRAMMER DTS 2022 | ONLINE

31 MEI 2022 - 24 JUNI 2022

- Berkolaborasi dengan tim
- Meningkatkan efisiensi operasi dan desain pada web
- Membuat Prototype Situs Web Sistem To-do-list
- Membuat Kalkulator sederhana menggunakan React JS
- Melakukan Deployment web Portfolio React dengan Bootstrap

#### PROGRAMMER (MAGANG)

14 FEBRUARI 2022 - 25 MARET 2022

#### Dinas Perhubungan Provinsi Riau | Pekanbaru

- Merancang Sistem Analis
- Membuat Website Sistem Polling (SISPOL) yang Menghubungkan SIPITA (Sistem Pendataan Trayek) Dinas Provinsi Riau (Framework Bootstrap, CSS, MySQL, JS, PHP)

#### **ORGANISASI**

#### **Himatif**

KABIRO INTELEKTUAL

JAN 2022 - FEB 2023

- Merancang Project Website Himatif Menggunakan Laravel 8
- Mengadakan Seminar Nasional Himatif di PKM UIN SUSKA RIAU
- Mengadakan Workshop tentang Dasar Javascript
- Mengadakan Workshop Membuat Portfolio dengan Basis HTML dan CSS

#### **IXD Lab**

TIM AHLI UI / UX LAB SQUAD UIN SUSKA RIAU **NOVEMBER 2023 - JULI 2023** 

SUSKA RIAU

• Menjadi Pemateri definisi UI dan UX

#### LPRPM UIN SUSKA RIAU

ANGGOTA KOMINFO

FEBRUARI 2021 - JANUARI 2022

 Membuat Feed Instagram dan Video Editor di Channel LPRPM